

Contacto



33 17 56 93 22



🔀 cervantesjuanpablo237@gmail.com



Especialidad "Desarrollo web empresarial"

Portafolio

https://miportafolijp.netlify.app/dashb oard

Habilidades

- Resolución de problemas
- Comunicación efectiva
- Trabajo en equipo
- Adaptabilidad
- Pensamiento critico
- Creatividad

Tecnologias

Sólidas

- Angular, React
- JavaScript
- NestJs
- Java, Java EE7
- TailwindCSS, Bootstrap
- MySQL, PostgreSQL
- HTML, CSS
- Responsive Design
- Github
- Redux
- NgRx

Intermedias

- Docker
- .Net
- PHP
- SQL Server
- · Ingles intermedio
- Prime Faces
- Wordpress
- JQuery
- MVC

JUAN PABLO CERVANTES RAMIREZ

Ing. Sistemas Computacionales

SOBRE MÍ

Ingeniero Sistemas Computacionales en con experiencia en el desarrollo de aplicaciones web y soluciones escalables que optimizan la eficiencia y mejoran la experiencia del usuario. Enfocado en resolver problemas complejos y crear productos de calidad, me comprometo con el aprendizaje continuo y la adopción de nuevas tecnologías para seguir mejorando y aportando valor en cada proyecto.

EXPERIENCIA

 Desarrollador Web | Proyecto Cafetería Universitaria Mayo 2022 - agosto 2022

Desarrollo de una aplicación web para gestionar pedidos y pagos en la cafetería universitaria, utilizando Jakarta EE y MySQL en el backend, y Angular y PrimeFaces en el frontend. Implementación de APIs RESTful para la comunicación entre ambos, optimizando las consultas a la base de datos.

Practicante Desarrollador Front-End | BEYAPSI Abril 2023 - agosto 2023

Mantenimiento en aplicación web de quinielas de fútbol Botepronto, en Angular v12 con JavaScript, optimizando servicios, APIs RESTful y la base de datos PostgreSQL para mejorar la funcionalidad y la experiencia del usuario.

Desarrollador Front-End | BEYAPSI

Agosto 2023 - septiembre 2024

Implementación de nuevas funcionalidades en la aplicación. Involucrado en el backend utilizando NestJS para el desarrollo de servicios, la integración de nuevos métodos de pago y pasarelas de la quiniela. Actualicé la aplicación de Angular v12 a Angular v17 e incorporé TailwindCSS para mejorar el diseño y la experiencia del usuario.

Desarrollador Full-Stack Jr | Dochmart

Agosto 2024 - octubre 2024

- Frontend: Implementación de interfaces web responsivas y optimizadas, asegurando una experiencia de usuario fluida en distintos dispositivos. Integración de APIs externas para la visualización y manejo de datos en tiempo real.
- Backend: Desarrollo de la lógica del servidor y creación de APIs RESTful. Manejo de bases de datos relacionales con consultas SQL utilizando MySQL y PostgreSQL, optimizando el rendimiento y la seguridad de las transacciones de datos.

EDUCACIÓN

Actualidad Curso de .Net

Udemy

Actualidad SQL Server

Udemy

2019 - 2023 Ing. Sistemas Computacionales

Tecnológico Superior de Jalisco